臺灣新竹地方法院刑事裁定
110年度撤緩字第13號
聲  請  人  臺灣新竹地方檢察署檢察官
受  刑  人  邢宜庭



上列聲請人因受刑人違反毒品危害防制條例案件（臺灣高等法院
105年度原上訴字第7號），聲請撤銷緩刑之宣告（110年度執聲
字第76號），本院裁定如下：
    主  文
聲請駁回。
    理  由
一、聲請意旨略以：受刑人邢宜庭因違反毒品危害防制條例案件
    ，經臺灣高等法院於民國107年6月21日以105年度原上訴字
    第7號判決判處有期徒刑2年，緩刑5年，該判決並於107年8
    月7日確定。詎受刑人於緩刑期內之109年8月27日，猶未知
    警惕自身行為，無視應循法遵矩之誡命要求，再因妨害公務
    案件，經本院於109年10月14日以109年度竹東簡字第185號
    判決，判處有期徒刑3月，於109年11月30日確定，不法內涵
    非輕，猶具相當之惡性，足見其法治觀念頗有偏差，守法觀
    念薄弱，並非一時失慮所為，且違反先前以其經此教訓，當
    知所惕勵，應無再犯之虞，而判決緩刑之基本目的，堪認前
    案宣告之緩刑難收其預期效果，而有執行刑罰之必要，已合
    於刑法第75條之1第1項第2款之原因，爰依刑事訴訟法第476
    條聲請撤銷先前之緩刑宣告等語。
二、按受緩刑之宣告而有下列情形之一，足認原宣告之緩刑難收
    其預期效果，而有執行刑罰之必要者，得撤銷其宣告：一緩
    刑前因故意犯他罪，而在緩刑期內受得易科罰金之有期徒刑
    、拘役或罰金之宣告確定者。二緩刑期內因故意犯他罪，而
    在緩刑期內受得易科罰金之有期徒刑、拘役或罰金之宣告確
    定者，刑法第75條之1第1項第1、2款定有明文。考其立法意
    旨係以：關於緩刑之撤銷，現行法第75條第1 項固已設有兩
    款應撤銷緩刑之原因；至得撤銷緩刑之原因，則僅於保安處
    分章內第93條第3 項與撤銷假釋合併加以規定，體例上不相
    連貫，實用上亦欠彈性，爰參酌德國及奧地利現行立法例增
    訂本條，其中現行關於緩刑前或緩刑期間故意犯他罪，而在
    緩刑期內受得易科罰金之有期徒刑之宣告者，列為應撤銷緩
    刑之事由，因認過於嚴苛，而排除第75條應撤銷緩刑之事由
    ，移列至得撤銷緩刑事由，俾使法官依被告再犯情節，而裁
    量是否撤銷先前緩刑之宣告；其次，如有前開事由，但判決
    宣告拘役、罰金時，可見行為人仍未見悔悟，有列為得撤銷
    緩刑之事由，以資彈性適用，爰於第1項第1款、第2 款增訂
    之。且本條採用裁量撤銷主義，賦與法院撤銷與否之權限，
    特於第1 項規定實質要件為「足認原宣告之緩刑難收其預期
    效果，而有執行刑罰之必要」，供作審認之標準（刑法第75
    條之1立法理由參照）。復按，刑法第75條之1各款規定，受
    緩刑之宣告而有相關情形之一，足認原宣告之緩刑難收其預
    期效果，而有執行刑罰之必要者，得撤銷其宣告。該條採用
   「裁量撤銷主義」，賦予法院撤銷與否之權限，特於第1項規
    定實質要件為「足認原宣告之緩刑難收其預期效果，而有執
    行刑罰之必要」，供作審認之標準。亦即於上揭「得」撤銷
    緩刑之情形，法官應依職權本於合目的性之裁量，妥適審酌
    被告所犯前後數罪間，關於法益侵害之性質、再犯之原因、
    違反法規範之情節是否重大、被告主觀犯意所顯現之惡性，
    及其反社會性等情，是否已使前案原為促使惡性輕微之被告
    或偶發犯、初犯改過自新而宣告之緩刑，已難收其預期之效
    果，而確有執行刑罰之必要，此與刑法第75條第1項所定2款
    要件有一具備，即毋庸再行審酌其他情狀，應逕予撤銷緩刑
    之情形不同。　　
三、經查：
  ㈠本件受刑人前於105 年1 月間，因販賣第三級毒品案件，經
    本院於105年1 月18 日以103 年度訴字第321 號判決判處應
    執行有期徒刑2年，同時宣告緩刑5年，嗣經上訴，經臺灣高
    等法院於107年6月21日以105年度原上訴字第7號判決撤銷原
    判決，改判處有期徒刑2年，緩刑5年，該判決並於107年8月
    7日確定，受刑人於緩刑期內之109年8月27日，再因妨害公
    務案件，經本院於109年10月14日以109年度竹東簡字第185
    號判決，判處有期徒刑3月，於109年11月30日確定等情，有
    上揭案號判決書及臺灣高等法院被告前案紀錄表各1 份附卷
    可佐，從而，受刑人固確合於刑法第75 條之1第1項第2款「
    緩刑期內因故意犯他罪，而在緩刑期內受有期徒刑之宣告確
    定者」之構成要件。
  ㈡惟刑法緩刑制度係為促進惡性輕微之被告或偶發犯、初犯利
    於改過自新而設，刑法第75條之1 又已課予法院裁量之義務
    ，則受刑人雖合於上開要件，然是否已足認前案緩刑宣告難
    收其預期效果，而有執行刑罰之必要，仍須衡酌相關情況決
    定之。查本件受刑人前受緩刑宣告係犯毒品危害防制條例第
    4條第3項之販賣第三級毒品罪，其於緩刑期內所犯上開後案
    則係刑法第135條第1項之妨害公務執行罪，二罪之類型迥異
    ，侵害法益及社會危害程度亦殊異，兩者間並無再犯原因之
    關連性，且後判決經法院審酌各情及被告為免家庭生計遭影
    響後，僅判處有期徒刑3月，顯見後案之犯罪情節尚非重大
    ，自難僅因有此轉讓第三級毒品案件，遽行認為臺灣高等法
    院105年度原上訴字第7號違反毒品危害防制條例案件宣告之
    緩刑有何難收預期效果，有執行刑罰必要之情形。此外，聲
    請人復未提出除上開判決犯罪事實以外之其他積極證據或具
    體說明受刑人有何情狀足認符合「原宣告之緩刑難收其預期
    效果，而有執行刑罰之必要」等實質要件，若得僅依上揭判
    決書所載之犯罪事實即以受刑人於緩刑期內另犯他罪，即一
    律撤銷緩刑，則刑法第75條及第75 條之1即無區分之必要，
    進而前開刑法第75條之1第1項之立法本旨將意義盡失，與緩
    刑之目的乃係避免短期自由刑之弊，並給予受刑人自新機會
    未盡相符。是依上開說明，聲請人聲請撤銷臺灣高等法院10
    5年度原上訴字第7號判決之緩刑宣告，於法尚有未合，應予
    駁回。
四、爰依刑事訴訟法第220條，裁定如主文。　　
中　　華　　民　　國　　110 　年　　2 　　月　　5 　　日
                  刑事第七庭  法　官　華澹寧
以上正本證明與原本無異。
如不服本裁定，應於裁定送達後5 日內向本院提出抗告狀。
中　　華　　民　　國　　110 　年　　2 　　月　　5 　　日
                              書記官  吳羽君